【裁判字號】    98,抗,991
【裁判日期】    980930
【裁判案由】    聲請撤銷緩刑
【裁判全文】
臺灣高等法院刑事裁定                   98年度抗字第991號
抗 告 人  甲○○
即受刑人
上列抗告人因撤銷緩刑案件，不服臺灣桃園地方法院中華民國98
年8月31日裁定（98年度撤緩字第162號），提起抗告，本院裁定
如下：
    主  文
抗告駁回。
    理  由
一、原裁定略以︰抗告人即受刑人甲○○因犯公共危險案件，經
    臺灣桃園地方法院（下稱原法院）於民國95年8月18日以 95
    年度壢簡字第1387號判決，判處有期徒刑10月，緩刑3 年，
    並於95年10月3日確定在案。惟受刑人於緩刑期內（即98年5
    月6日）更犯公共危險罪，經臺灣新竹地方法院於98年6月9
    日以98年度審竹交簡字第456號判決判處罰金新台幣（下同
    ）8萬元確定。有各該刑事判決書及本院被告前案紀錄表在
    卷可參，因認受刑人受緩刑之宣告，於緩刑期內因故意犯他
    罪，得易科罰金之有期徒刑之宣告確定，堪認受刑人守法觀
    念薄弱，且難認已改過遷善，原宣告之緩刑難收其預期效果
    ，而有執行刑罰之必要，爰依刑事訴訟法第476 條規定撤銷
    原緩刑之宣告等語。
二、抗告意旨略以：臺灣新竹地方法院針對抗告人於98年5月6日
    所犯之公共危險罪，僅判處罰金8萬元，因抗告人並未受有
    期徒刑以上刑之宣告，原審逕為撤銷緩刑宣告實與刑法第75
    條規定不符。又抗告人案發當日係因友人急病需緊急送醫之
    故，始誤觸法典，抗告人實非故意犯下本件公共危險罪；且
    抗告人家有年屆87歲之老母乏人照料，如緩刑宣告遭撤銷，
    將致抗告人母親生活無以為繼，爰請撤銷原裁定云云。
三、按受緩刑之宣告而有下列情形，足認原宣告之緩刑難收其預
    期效果，而有執行刑罰之必要者，得撤銷其宣告：緩刑期內
    因故意犯他罪，而在緩刑期內受得易科罰金之有期徒刑、拘
    役或罰金之宣告確定者。前項撤銷之聲請，於判決確定後六
    月以內為之，為刑法第75條之1、第75條第2項分別所明定。
    而緩刑宣告是否得撤銷，除須符合刑法第75條之1第1項各款
    之要件外，本條並採裁量撤銷主義，賦予法院撤銷與否之權
    限，特於第1項規定實質要件為「足認原宣告之緩刑難收其
    預期效果，而有執行刑罰之必要」，供作審認之標準。亦即
    於上揭「得」撤銷緩刑之情形，法官應依職權本於合目的性
    之裁量，妥適審酌被告所犯前後數罪間，關於法益侵害之性
    質、再犯之原因、違反法規範之情節是否重大、被告主觀犯
    意所顯現之惡性及其反社會性等情，是否已使前案原為促使
    惡性輕微之被告或偶發犯、初犯改過自新而宣告之緩刑，已
    難收其預期之效果，而確有執行刑罰之必要。
四、經查：
  (一)受刑人前於95年間因公共危險案件，經原審法院以95年度壢
    簡字第1387號判處有期徒刑10月，緩刑3年確定，詎受刑人
    於緩刑期間內即98年5月6日明知飲酒後將不能安全駕駛，仍
    在飲酒後呼氣酒精濃度值高達每公升0.70毫克下，駕駛車號
    LV-2667 號自用小客車沿國道一號公路搭載友人返回新竹縣
    竹北市住處，犯公共危險罪，經臺灣新竹地方法院以98年度
    審竹交簡字第456號判處罰金8萬元，於98年7月7日確定，此
    有各該刑事判決書及本院被告前案紀錄表各一件在卷可憑，
    自堪認定。
  (二)受刑人確於緩刑期間內，因故意犯酒後駕車公共危險罪受有
    罰金之宣告，已如前述，經審酌受刑人前於95年4月27日晚
    間11時45分許基於妨害人行使權利之犯意，在被害人駕駛之
    車輛左右兩側任意超車，以此強暴方式妨害被害人安全行駛
    於道路之權利並逼使被害人停車致生公眾往來高速公路之危
    險，雖經原審法院以95年度壢簡字第1387號判決諭知緩刑，
    詎其於緩刑期內再犯公共危險案件，呼氣中酒精濃度高達每
    公升0.70毫克仍駕駛汽車上路，則其先後均置其他往來用路
    人之身體、生命安全於不顧，顯見其罔顧他人身體、生命之
    合法權益，原審因認受刑人並未因之前緩刑之寬典而有所省
    悟及警惕，前開宣告之緩刑，已難收其預期效果，當有執行
    刑罰之必要乃裁定受刑人前開緩刑之宣告應予以撤銷，其裁
    量符合目的性，並無違誤之處。
  (三)受刑人上開抗告意旨所稱臺灣新竹地方法院98年度審竹交簡
    字第456號刑事判決僅判處罰金8萬元，而指摘原審不當認定
    ，有違刑法第75條規定云云，顯係曲解法律規定，片面為利
    己之解釋，尚難憑採。又受刑人所陳其係因友人急病需緊急
    送醫始誤觸法典，乃係屬實體上之爭執，應於該案審理時主
    張，與刑法第75條之1 撤銷緩刑之要件無涉；另抗告人所稱
    伊有87歲老母尚待扶養，無法入監云云，核與上開緩刑宣告
    應否撤銷之法律上判斷無關，尚不足為有利於抗告人之論據
    。綜上，本件抗告人提起抗告，指摘原裁定不當，為無理由
    ，應予駁回。
據上論斷，應依刑事訴訟法第412條前段，裁定如主文。
中    華    民    國    98    年    9     月    30    日
                  刑事第二十一庭審判長法  官  蔡聰明
                                      法  官  許永煌
                                      法  官  趙文卿
以上正本證明與原本無異。
不得再抗告。
                                      書記官  葉金發
中    華    民    國    98    年    10    月    1     日


司法院資訊處製作；財團法人民間司法改革基金會備份。
